# 请教陈版，间接法现金流量表存货金额的填列问题？

提问人：lambeka7 时间：2018-03-12 21:54:09
请教陈版，若如为以下情况，房地产企业间接法下现金流量表的存货应如何填列？ 期初存货金额为 30 亿，其中资本化的利息金额为 3亿，本期增加 20 亿，增加资本化利息 3 亿，本期存货减少 30 亿，其中减少资本化利息 5 亿，期末存货金额 10 亿，资本化利息 1 亿，其中减少的事项除正常销售外，存在存在出售子公司合并范围变化导致存货减少 10 亿，该公司期初存货 5 亿，本期增加 10 亿，销售 10亿，出售时存货余额 10 亿。 请问，间接法下存货本年应填列的金额为多少？主要的疑惑是合并范围的变化对存货减少的影响是多少？资本化利息对存货的影响该填列多少？ 另外出售子公司合并范围变化导致的往来款项应如何填列，例如期初经营应收余额 10亿，出售时经营性应收余额 8 亿，那么经营性应收项目的减少应填列多少？

回答人：chenyiwei
首先剔除资本化利息影响，计算本期存货增减变动：期初27+本期增加17-本期减少25=期末 19 （均不含资本化利息），即净减少8.合并范围变动导致净减少 10 亿元，如果剔除其影响则存货应净增加2. 所以这个项目应填写-2.